臺灣臺東地方法院刑事判決　　　　　　　　　　　　　九十一年度易字第三八號
　　公　訴　人　臺灣臺東地方法院檢察署檢察官
　　被　　　告　丙○○
　　　　　　　　丁○○
右列被告等因竊盜案件，經檢察官提起公訴（九十年度偵字第二二三六號），本院判
決如左：
   主  文
丁○○共同連續攜帶凶器竊盜，累犯，處有期徒刑玖月。
丙○○共同連續攜帶凶器竊盜，處有期徒刑捌月。
   事  實
一、丁○○曾有違反稅捐稽徵法及偽造文書等前科，最近一次於民國八十七年間，因
    偽造文書案件，經本院判決有期徒刑四月確定，於九十年一月四日執行完畢，猶
    不知悔改，與丙○○共同基於意圖為自己不法所有之概括犯意聯絡，先於九十年
    十一月二十七日上午十時許，攜帶其之前在臺東縣南王附近橋下拾獲客觀上對人
    之生命、身體具有危險性而足為凶器之鐵鎚及螺絲起子各一把（侵占遺失物部分
    未據起訴），至臺東縣臺東市○○○路一○八九巷底之釋迦園內，由丙○○用手
    拿著水管，丁○○再以鐵鎚敲打該水管之接頭，竊取乙○○所有而裝置在前開釋
    迦園內供灑水使用之銅製止水閥一個，得手後，又於同日上午十一時許，相偕轉
    往甲○○所有經設定抵押權予華南商業銀行，並經該銀行臺東分行聲請本院查封
    後交由該分行保管之臺東市○○路○段一一一巷一號之空屋，二人遂自該屋後方
    缺口進入後，由丁○○持前開鐵鎚及螺絲起子敲打，丙○○則以徒手捧持之方式
    ，共同竊取該屋內浴室所設置之水龍頭、銅製水管及三角凡而各一個，甫經卸下
    而為其二人所得管領之狀態，即因聲響過大，驚動鄰人應宗佑前來查看，應宗佑
    發覺有異，報警而當場查獲。
二、案經被害人乙○○訴由臺東縣警察局臺東分局報請臺灣臺東地方法院檢察署檢察
    官偵查起訴。
   理  由
一、右揭犯罪事實，業據被告丁○○、丙○○於本院審理時坦承不諱，且經證人應宗
    佑於警訊、偵查中及證人即華南商業銀行臺東分行職員林純存於警訊中證述屬實
    ，核與被害人乙○○於警訊、偵查中及被害人甲○○於本院調查時陳述失竊之情
    節相符；又臺東縣警察局臺東分局鑑識人員於前開水龍頭、銅製水管及三角凡等
    物品上所採集之二枚指紋，經送請內政部警政署刑事警察局鑑定結果，送鑑可資
    比對指紋一枚，經比對結果與被告丙○○指紋卡左拇指指紋相符，亦有前開刑事
    警察局九十年十二月十二日（九○）刑紋字第二二七九九六號鑑驗書一件在卷足
    憑；而前揭臺東市○○路○段一一一巷一號建物係甲○○所有經設定抵押權予華
    南商業銀行，經該銀行臺東分行聲請查封後交由該分行保管，於被告行竊時係屬
    空屋，並無人使用，樓下玻璃已遭破損，後門尚有缺口等情，亦經本院調閱本院
    八十九年度執字第四○二九號民事執行卷宗之查封筆錄及照片核閱無訛。此外，
    並有贓物認領保管單二紙、照片四幀附卷可稽，及扣案之鐵鎚、螺絲起子各一把
    可資佐證，足徵被告二人之自白內容與事實相符，本件事證已臻明確，被告二人
    之犯行，洵堪認定。
二、按刑法第三百二十一條第一項第三款之攜帶兇器竊盜罪，係以行為人攜帶兇器竊
    盜為其加重條件，此所謂兇器，其種類並無限制，凡客觀上足對人之生命、身體
    、安全構成威脅，具有危險性之兇器均屬之，且衹須行竊時攜帶此種具有危險性
    之兇器為已足，並不以攜帶之初有行兇之意圖為必要，查扣案之鐵鎚及螺絲起子
    均為堅硬之利器，並有尖銳之一端，業經本院當庭勘驗無誤，有本院九十一年七
    月十日訊問筆錄在卷可稽，若持之行兇，客觀上足以對人之生命、身體構成威脅
    ，為具有危險性之兇器，被告持之竊盜，核係犯刑法第三百二十一條第一項第三
    款之攜帶兇器竊盜罪。被告丁○○與丙○○彼此間有犯意聯絡及行為分擔，為共
    同正犯。又被告二人先後二次加重竊盜之犯行，時間緊接，方法相同，觸犯構成
    要件相同之罪，顯係基於概括之犯意而為，為連續犯，應依刑法第五十六條規定
    論以一罪並加重其刑。另被告丁○○曾有違反稅捐稽徵法及偽造文書等前科，最
    近一次於八十七年間，因偽造文書案件，經本院判決有期徒刑四月確定，於九十
    年一月四日執行完畢，有臺灣高等法院被告全國前案紀錄表一份附卷可稽，其前
    受有期徒刑之執行完畢後，於五年以內再犯本件有期徒刑以上之罪，為累犯，應
    依法遞加重其刑。爰審酌被告二人犯罪之動機、目的、手段、所生危害、所得利
    益尚屬輕微及犯後坦承，態度良好等一切情狀，分別量處如主文所示之刑，以資
    懲儆。至扣案之鐵鎚及螺絲起子各一把，固為被告二人供本件犯罪所用之物，惟
    被告否認為其所有，且查無其他證據足資證明為被告二人所有，爰不另為沒收之
    諭知，附此敘明。
三、另檢察官移送併辦意旨略以（九十一年度偵字第三三二號）：被告丁○○意圖為
    自己不法所有，於九十一年一月十四日下午四時二十分許，在臺東縣臺東市○○
    路二二五號臺東縣農會生鮮超市內，趁人不注意之際，以徒手方式，竊取擺設在
    前開超市內之紅旗牌二鍋頭酒一瓶，得手後將之放入衣服口袋內，正欲步出大門
    時，為該店內之防盜感應器所感應測出，而為店員蔡時芳發現，遂報警當場查獲
    ，因認被告丁○○涉犯竊盜罪，與本案有連續犯裁判上一罪之關係，請求併案審
    理云云。訊據被告丁○○固對於右揭事實坦承不諱，惟觀其犯罪之動機、目的及
    手段均與本件已起訴之犯罪事實不同，再訊之被告丁○○供稱：「（為何前案已
    經被查獲，後來還去超市偷酒？）因為我臨時想喝酒，沒有錢喝酒，才去超市偷
    酒。」等語，顯見被告丁○○係因一時酒癮而起意偷竊，則被告於前揭時間所為
    之竊盜行為既係臨時起意，係屬各別犯意，乃另一犯罪行為，是此部分與本件前
    開有罪部分，即難認有何裁判上一罪之關係，因移送部分未據起訴，從而本院即
    無從審理，應退還由檢察官另行依法處理，併此敘明。
據上論斷，應依刑事訴訟法第二百九十九條第一項前段，刑法第二十八條、第五十六
條、第三百二十一條第一項第三款、第四十七條，判決如主文。
本案經檢察官馬培基到庭執行職務。
中      華      民      國    九十一    年      八      月     十四     日
                              臺灣臺東地方法院刑事庭
                                   審判長法  官  楊力進
                                         法  官  袁雪華
                                         法  官  林卉聆
右正本證明與原本無異。
如不服本判決，應於判決送達後十日內向本院提出上訴狀( 應附繕本 )。
                                         書記官  蘇  豫
中      華      民      國    九十一    年      八      月     十六     日
附記：
中華民國刑法第三百二十一條
犯竊盜罪而有左列情形之一者，處六月以上五年以下有期徒刑：
一  於夜間侵入住宅或有人居住之建築物、船艦，或隱匿其內而犯之者。
二  毀越門扇、牆垣或其他安全設備而犯之者。
三  攜帶兇器而犯之者。
四  結夥三人以上而犯之者。
五  乘火災、水災或其他災害之際而犯之者。
六  在車站或埠頭而犯之者。
